【裁判字號】    99,消債更,23
【裁判日期】    990412
【裁判案由】    更生事件
【裁判全文】
臺灣板橋地方法院民事裁定            99年度消債更字第23號
聲  請  人  乙○○
即 債 務人
代  理  人  高瑩律師
上列當事人因消費者債務清理事件，聲請更生，本院裁定如下：
    主  文
債務人乙○○自民國九十九年四月十二日下午四時起開始更生程
序。
本件得由司法事務官進行更生程序。
    理  由
一、按法院開始更生程序之裁定，應載明其年、月、日、時，並
    即時發生效力；法院裁定開始更生或清算程序後，得命司法
    事務官進行更生或清算程序。消費者債務清理條例第45條第
    1 項、第16條第1 項前段分別定有明文。
二、本件聲請人主張略以：其積欠債務共新台幣（下同）329,06
    5 元，於消費者債務清理條例施行後，曾於民國98年4 月間
    ，以書面向最大債權金融機構甲○（台灣）商業銀行股份有
    限公司（下稱甲○銀行）請求共同協商債務清償方案，甲○
    銀行於前置協商提出180 期，年利率0%，月付1,642 元之還
    款方案，聲請人原可接受，然債權銀行中之聯邦銀行不接受
    此方案，要求聲請人與聯邦銀行另單獨與其協議還款約定，
    即單獨月還5,000 至7,000 元與聯邦銀行，如此已超過聲請
    人還款能力，致前置協商不成立。聲請人名下無何財產，現
    任職於大唐國際管理顧問股份有限公司（下稱大唐公司），
    每月收入17,280元，另領有老人補助金每月6,000 元，扣除
    每月必要支出包括房租16,000元及維持其與配偶之最低生活
    費用，僅勉強可供每月生活開銷。聲請人其他扶養義務人僅
    有二女，然其中一女丙○○亦聲請債務清償在案（本院98年
    度司執消債更字第462 號）無能力扶養雙親，另一女生活亦
    僅能自給。是聲請人有不能清償之情事，復未經法院裁定開
    始清算程序或宣告破產，爰依法聲請更生等語。
三、經查，聲請人上開主張之事實，業據提出財產及收入狀況說
    明書、債權人清冊、前置協商不成立通知書影本、房屋租賃
    契約書影本、98年2月9日永和市中低證字第11號臺北縣永和
    市公所中低收入證明書、財團法人金融聯合徵信中心當事人
    查詢個人資料（信用報告）、勞工保險被保險人投保資料表
    、戶籍謄本、聲請人及配偶財政部臺北市國稅局97、96年度
    綜合所得稅個類所得資料清單暨財產歸屬資料清單、大唐公
    司98年薪資單等件為證。本件又查無債務人有消費者債務清
    理條例第6 條第3項 、第8 條或第46條各款所定駁回更生聲
    請之事由存在，則聲請人聲請更生，洵屬有據，爰裁定如主
    文。
四、另聲請人應於更生程序開始後，由債權人會議可決或由法院
    裁定認可其更生方案後方能實行，倘未能經債權會議可決或
    經法院裁定認可，則依消費者債務清理條例第61條規定，應
    續行清算程序，故本件聲請人仍應提出足以為債權人接受或
    經法院認為公允之更生方案以供採擇，附此敘明。
中    華    民    國    99    年    4     月    12    日
                  民事第一庭    法  官  陳翠琪
上為正本係照原本作成
本件不得抗告
本裁定已於99年4月12日下午4 時公告
中    華    民    國    99    年    4     月    12    日
                                書記官  簡曉君

司法院資訊處製作；財團法人民間司法改革基金會備份。
